【裁判字號】    91,毒抗,30
【裁判日期】    920402
【裁判案由】    聲請觀察勒戒
【裁判全文】
臺灣高等法院花蓮分院刑事裁定                      九十一年度毒抗字第三十號
    抗告人即被告  甲○○
右列抗告人因聲請人即台灣花蓮地方法院檢察署檢察官聲請觀察勒戒案件，不服臺灣
花蓮地方法院九十一年度毒聲字第五三一號中華民國九十一年九月二十日第一審裁定
（聲請案號：台灣花蓮地方法院檢察署九十一年度毒偵字第三九二號、九十一年度聲
觀字第一六二號），提起抗告，本院裁定如左：
    主  文
原裁定撤銷。
聲請人在原法院之聲請駁回。
    理  由
一、本件聲請人在原法院聲請意旨略以：被告甲○○於民國（下同）九十一年八月二
    十七日採尿前之不詳時間、地點，施用第二級毒品安非他命，經執行保護管束採
    驗尿液查獲，有慈濟大學濫用藥物檢驗中心檢驗總表附卷可稽；依毒品危害防治
    條例第二十條第一項之規定，聲請裁定將被告送勒戒處所觀察、勒戒等語。原法
    院以經核卷證，認無不合，裁定被告應送勒戒處所觀察、勒戒。
二、抗告意旨略以：抗告人為中度肢障，因殘疾常至門諾醫院就醫打針服藥，是否因
    此尿液有毒品反應；又抗告人出獄後即到瑞穗「長聖榮園佛堂」作義工，該佛堂
    剛好在建屋，由抗告人擔任工地主任，九十一年八月二十六日晚間，抗告人巡視
    工地發現工地浴室有火光，經前往探視有四位少年見抗告人即跑離，浴室內濃煙
    密佈，抗告人與友人黃運珍進入滅火並清理現場有聞到異味，不知少年是否吸用
    安非他命，而導致隔日驗尿有安非他命陽性反應，抗告人確實未施用安非他命等
    語。
三、經查：
（一）抗告人在財團法人台灣基督教門諾會醫院就醫，所服藥物並無安非他命成份或
      使尿液呈安非他命陽性反應之可能，有該醫院九十一年十二月四日基門醫勝字
      第九一一二０五號函在卷可憑。是抗告人所持因服藥導致尿液呈安非他命陽性
      反應之理由，自已排除。
（二）另抗告人所陳其出獄後即到瑞穗「長聖榮園佛堂」作義工，該佛堂剛好在建屋
      ，由其擔任工地主任，九十一年八月二十六日晚間，其巡視工地發現工地浴室
      有火光，經前往探視有四位少年見其即跑離，浴室內濃煙密佈，其與友人黃運
      珍進入滅火並清理現場，有聞到異味等情；經本院履勘抗告人所述浴室現場，
      並據證人即「長聖榮園」現場管理人員黃周忠、黃運珍結證屬實，有本院勘驗
      筆錄及現場照片附卷可稽。
（三）本院將前項情節送請慈濟大學濫用藥物檢驗中心鑑定抗告人之抗辯有無可能發
      生，該中心雖因所查文獻無類似報導而無法確切鑑定，惟該中心亦敘明文獻上
      有因吸食二手煙（大麻、古柯鹼）而導致尿液陽性反應之報導，有該中心九十
      二年一月十日慈藥字第九二０一一０一０號函在卷可按。依該中心鑑定，抗告
      人抗辯其因吸入二手煙導致尿液呈安非他命陽性反應之可能性，並未能全然排
      除。
（四）再審之抗告人在嗣後於九十一年九月至十二月四次報到經觀護人密集驗尿，均
      無任何毒品反應，亦有台灣花蓮地方法院檢察署九十二年一月十四日花檢禮護
      參字第六四八號函可憑。益證抗告人所辯「確未施用安非他命毒品」之情詞，
      尚非子虛。原審失察，在檢察官及原審均未傳訊抗告人予以究明之情形下，遽
      依檢察官聲請裁定將抗告人送勒戒處所觀察、勒戒，即有不當。抗告意旨執此
      指摘原裁定不當，為有理由，自應將原裁定撤銷，並將聲請人在原審之聲請駁
      回。
據上論斷，應依觀察勒戒處分執行條例第三條第四項、刑事訴訟法第四百十三條，裁
定如主文。
中      華      民      國    九十二    年      四      月      二      日
                                    審判長法官  吳  鴻  章
                                          法官  黃  永  祥
                                          法官  林  德  盛
右正本證明與原本無異。
本件不得再抗告。
                                        書記官   劉  夢  蕾
中      華      民      國    九十二    年      四      月      二      日


司法院資訊處製作；財團法人民間司法改革基金會備份。
